【裁判字號】    90,易,671
【裁判日期】    901012
【裁判案由】    竊盜
【裁判全文】
臺灣雲林地方法院刑事判決
    公  訴  人  臺灣雲林地方法院檢察署檢察官
    被      告  丙○○
右列被告因竊盜案件，經檢察官提起公訴（九十年度偵字第三四四七號），本院判決
如左：
    主  文
丙○○連續於夜間侵入住宅竊盜，累犯，處有期徒刑壹年貳月，並應於刑之執行前令
入勞動場所強制工作參年。
    事  實
一、丙○○為成年人，前曾於民國七十二年間因竊盜案件，經臺灣雲林地方法院（下
    稱本院）判處有期徒刑四月，並於七十二年十二月二日執行完畢，又於八十年間
    因竊盜案件，經本院判處有期徒刑一年六月，並於刑之執行前令入勞動場所強制
    工作，於八十四年一月二十九日執行完畢，復於八十六年間因竊盜案件，經本院
    判處有期徒刑一年確定，甫於八十七年一月二十三日執行完畢，有犯罪之習慣，
    竟仍不知悔改，復基於為自己不法所有之概括犯意，先於九十年八月十九日晚上
    七時四十分許，從雲林縣虎尾鎮惠來里惠來九十四之一號四樓陽台打開鋁門（鋁
    門未遭破壞）後，侵入乙○○之住宅，竊取乙○○所有之金項鍊二條、金戒子二
    枚、金手鍊一條及皮包一個，於得手後為乙○○之子劉信韋發現，丙○○旋即由
    樓頂迅速逃逸；丙○○又於九十年八月二十六日晚上九時三十分許，自雲林縣虎
    尾鎮惠來里惠來九十四之四號四樓陽台打開鋁門（鋁門未遭破壞）後，侵入甲○○之住宅內，竊取甲○○所有之易利信牌Ｔ２８型行動電話手機一具，得手後欲
    離開時，旋為甲○○發現而從後追趕，嗣於九十年八月二十六日晚上九時五十分
    許，在雲林縣虎尾鎮○○○○路與惠來路口為警圍捕查獲，並經警帶回雲林縣警
    察局虎尾分局惠來派出所偵訊時，在丙○○所坐之椅下起獲其所棄置之上開行動
    電話手機一具。
二、案經乙○○、甲○○分別訴由雲林縣警察局虎尾分局報請臺灣雲林地方法院檢察
    署檢察官偵查起訴。
    理  由
一、訊之被告丙○○，固坦承於右揭時地打開告訴人甲○○之四樓鋁門後，侵入告訴
    人甲○○住宅內企圖行竊，及在派出所訊問時從其椅下起獲告訴人甲○○之手機
    一具等事實，惟矢口否認有何右揭竊盜之犯行，並辯稱：伊僅有侵入甲○○之住
    處，但在尚未偷取物品前即被發現，且並未侵入乙○○之住宅竊盜，伊不知道乙○○及其子為何要指證伊云云。然查，右揭事實業據告訴人甲○○及乙○○於警
    訊及偵審中指訴甚詳，並經證人即告訴人乙○○之子劉信韋指證歷歷，證人劉信
    韋且遭行竊之被告拍打頭部，對於行竊之被告自當記憶深刻，其證詞堪予採信；
    又被告既坦承上開手機係在派出所其坐椅下所查獲，且告訴人甲○○於第一次警
    訊亦指訴有失竊易利信Ｔ２８手機一具，告訴人甲○○前與被告並無怨隙糾紛，
    應不致誣陷被告，其指訴亦應堪採信；復參酌告訴人甲○○與乙○○二人住宅僅
    相隔二戶，距離甚近，而告訴人乙○○指訴遭竊之情形，亦與被告侵入告訴人甲○○住宅行竊之方式相同，且二者失竊之時間亦甚為接近等情，堪認侵入告訴人
    乙○○住宅竊盜之人確為被告無訛。此外，復有贓物認領保管收據一紙、相片二
    幀及失竊現場查證書一紙在卷可參。本件事證明確，被告空言否認，無非事後卸
    責之詞，不足採信，是被告犯行洵堪認定，應依法論科。
二、核被告丙○○所為，係犯刑法第三百二十一條第一項第一款於夜間侵入住宅竊盜
    罪。被告先後二次竊盜犯行，時間緊接，方法相同，觸犯構成要件相同之罪，顯
    係基於概括犯意為之，為連續犯，應依刑法第五十六條之規定，以一罪論，並加
    重其刑。又被告於八十六年間因竊盜案件，經本院判處有期徒刑一年確定，甫於
    八十七年一月二十三日執行完畢，此有卷附臺灣雲林地方法院檢察署刑案資料查
    註紀錄表及臺灣高等法院被告全國前案紀錄表各一份可按，其前受有期徒刑執行
    完畢，於五年以內再犯本件有期徒刑以上之罪，為累犯，應依刑法第四十七條之
    規定遞加重其刑。爰審酌被告前有多次竊盜前科，素行不端，猶不知悔改，且身
    強體壯，不思以己力賺取正當利益，竟圖不勞而獲，於夜間侵入他人住宅，盜取
    他人財物，不只干擾他人住居安寧，更破壞社會治安甚鉅，及其犯罪動機、目的
    、手段、所生損害、所獲得之利益及犯後否認犯行之態度等一切情狀，量處如主
    文所示之刑。又被告為十八歲以上之竊盜犯，前曾犯如事實欄所載之多次竊盜前
    科，並曾經受有強制工作之保安處分，有上開紀錄表可佐，其猶不知悔改，在前
    案經判處有期徒刑一年並執行後，於本案復連續竊盜二次，足見其竊盜之犯罪習
    慣仍未戒除，依竊盜犯贓物犯保安處分條例第三條第一項第一款規定，並諭知於
    刑之執行前，令入勞動場所強制工作三年。
據上論斷，應依刑事訴訟法第二百九十九條第一項前段，刑法第五十六條、第三百二
十一條第一項第一款、第四十七條，竊盜犯贓物犯保安處分條例第三條第一項第一款
、第四條、第五條第一項前段，判決如主文。
本案經檢察官黃裕峰到庭執行職務。
中      華      民      國    九十      年      十      月    十二    日
                                        臺灣雲林地方法院刑事第一庭
                                            法  官  廖  國  勝
右正本證明與原本無異。
如不服本判決，應於判決送達後十日內向本院提出上訴狀( 應附繕本 )。
                                            書記官  顏  錦  清
中      華      民      國      九十      年      十      月    十二    日
附錄本案論罪科刑法條全文：
刑法第三百二十一條第一項第一款：
犯竊盜罪而有左列情形之一者，處六月以上五年以下有期徒刑：
一、於夜間侵入住宅或有人居住之建築物、船艦，或隱匿其內而犯之者。


司法院資訊處製作；財團法人民間司法改革基金會備份。
